# 关于对合伙企业的投资列报探讨

提问人：搬运工 时间：2018-02-22 20:06:51
某公司对合伙企业的投资（有重大影响）应作为长期股权投资还是其他非流动资产列报？ 解释一：合伙企业的开办资金不是公司性质的股本或资本，相应对其的投资不是股权投资，因此在其他非流动资产列报。如果按照这个逻辑，是否合伙企业的所有者权益科目应该有专门的命名予以区分，但实务中大部分合伙企业的报表科目仍然采用的是一般企业的报表格式。 解释二：按照 2 号准则规定，长期股权投资是指投资方对被投资单位实施控制、重大影响的权益性投资，以及对其合营企业的权益性投资。对合伙企业的投资也是一种权益性投资，因此可以在长期股权投资列报。 各位老师对此什么看法？

回答人：chenyiwei
个人倾向于“解释一”。 另外，现在通用会计科目体系中的权益类科目的设置，在很大程度上是受到《公司法》的影响，而公司法中的很多规定并不适用于合伙企业，合伙企业的权益科目的设置应考虑《合伙企业法》和合伙协议的约定。例如，合伙企业没有公司的资本公积、盈余公积科目；由于合伙协议一般约定为每个合伙人设置一个资本账户，因此合伙企业的权益科目应分别为每个合伙人设置一个“合伙人出资”科目和一个“留存收益”科目。每年末结账后应根据合伙协议约定的利润分配和亏损分担原则计算出应归属于每个合伙人的收益或亏损金额，分别计入每个合伙人的留存收益账户内，以满足合伙企业“先分后税”的税务管理要求。